(* <!>: ^01-78 ^02-31 ^03-11 ^04-1 ^05-1 ^10-70 ^11-1 ^12-60 ^13-6 ^14-4 ^20-0 ^21-1 ^22-1635 ^23-1 ^24-1635 ^25-1 ^*)
*.pl59.fm65.fn.pb1.ls1.lm3.tm1.bm59.rm70
*****************************************************************************
*
*		 БИБЛИОТЕКА МОДЕЛЕЙ ОПЕРАЦИОННЫХ УСИЛИТЕЛЕЙ
*
*****************************************************************************
*
* Coдержит: UD1208
*	    140UD5  6A	6B  7  7A  7B  8  8A  8B  9  11	 17  18	 20  22	 23
*		    25	27
*	    1401UD1  2	5
*	    1408UD1
*	    1409UD1
*	    1423UD1
*	    153UD1  2  3  4  5	6
*	    154UD1A  2	3A  4A
*	    157UD1
*	    175UV4
*	    544UD1  2A
*	    551UD1A
*	    553UD1  2
*	    574UD1  2
*	    1100SK2
*
*****************************************************************************
*
* Внимание! Цоколевка выводов макромоделей всех	ОУ не совпадает	с
*	    реальной разводкой корпуса микросхем.
*	    Корпуса схем 175УВ4	, 1100СК2 и макромодели	имеют
*	    совпадающую	цоколевку за исключением вывода	"земля".
*
*****************************************************************************
*
* 140UD6A operational amplifier "macromodel" subcircuit
* created using Parts release 5.1 on 12/17/92 at 02:27
*
* connections:   non-inverting input
*                | inverting input
*                | | positive power supply
*                | | | negative power supply
*                | | | | output
                 | | | | | balance
*                | | | | | |  |
.subckt 140UD6A  1 2 3 4 5 0  0
*
  c1   11 12 8.660E-12
  c2    6  7 20.00E-12
  cee  10 99 800.0E-15
  dc    5 53 dx
  de   54  5 dx
  dlp  90 91 dx
  dln  92 90 dx
  dp    4  3 dx
  egnd 99  0 poly(2) (3,0) (4,0) 0 .5 .5
  fb    7 99 poly(5) vb vc ve vlp vln 0 42.44E6 -40E6 40E6 40E6 -40E6
  ga    6  0 11 12 125.7E-6
  gcm   0  6 10 99 12.57E-9
  iee  10  4 dc 52.06E-6
  hlim 90  0 vlim 1K
  q1   11  2 13 qx
  q2   12  1 14 qx
  r2    6  9 100.0E3
  rc1   3 11 7.958E3
  rc2   3 12 7.958E3
  re1  13 10 6.955E3
  re2  14 10 6.955E3
  ree  10 99 3.842E6
  ro1   8  5 50
  ro2   7 99 25
  rp    3  4 10.92E3
  vb    9  0 dc 0
  vc    3 53 dc 4
  ve   54  4 dc 4
  vlim  7  8 dc 0
  vlp  91  0 dc 20
  vln   0 92 dc 20
.model dx D(Is=800.0E-18)
.model qx NPN(Is=800.0E-18 Bf=866.7)
.ends
*----------------------------------------------------------
* 140UD17A operational amplifier "macromodel" subcircuit
* created using Parts release 5.1 on 12/17/92 at 02:06
*
* connections:   non-inverting input
*                | inverting input
*                | | positive power supply
*                | | | negative power supply
*                | | | | output
                 | | | | | balance
*                | | | | | | |
.subckt 140UD17A 1 2 3 4 5 0 0
*
  c1   11 12 8.660E-12
  c2    6  7 67.00E-12
  dc    5 53 dx
  de   54  5 dx
  dlp  90 91 dx
  dln  92 90 dx
  dp    4  3 dx
  egnd 99  0 poly(2) (3,0) (4,0) 0 .5 .5
  fb    7 99 poly(5) vb vc ve vlp vln 0 114.0E6 -10E6 10E6 10E6 -10E6
  ga    6  0 11 12 105.2E-6
  gcm   0  6 10 99 350.8E-12
  iee  10  4 dc 6.704E-6
  hlim 90  0 vlim 1K
  q1   11  2 13 qx
  q2   12  1 14 qx
  r2    6  9 100.0E3
  rc1   3 11 9.502E3
  rc2   3 12 9.502E3
  re1  13 10 1.780E3
  re2  14 10 1.780E3
  ree  10 99 29.83E6
  ro1   8  5 50
  ro2   7 99 25
  rp    3  4 7.513E3
  vb    9  0 dc 0
  vc    3 53 dc 3
  ve   54  4 dc 3
  vlim  7  8 dc 0
  vlp  91  0 dc 25
  vln   0 92 dc 25
.model dx D(Is=800.0E-18)
.model qx NPN(Is=800.0E-18 Bf=1.675E3)
.ends
*--------------------------------------------------------
* 140UD17B operational amplifier "macromodel" subcircuit
* created using Parts release 5.1 on 12/17/92 at 02:08
*
* connections:   non-inverting input
*                | inverting input
*                | | positive power supply
*                | | | negative power supply
*                | | | | output
                 | | | | | balance
*                | | | | | | |
.subckt 140UD17B 1 2 3 4 5 0 0
*
  c1   11 12 8.660E-12
  c2    6  7 67.00E-12
  dc    5 53 dx
  de   54  5 dx
  dlp  90 91 dx
  dln  92 90 dx
  dp    4  3 dx
  egnd 99  0 poly(2) (3,0) (4,0) 0 .5 .5
  fb    7 99 poly(5) vb vc ve vlp vln 0 114.0E6 -10E6 10E6 10E6 -10E6
  ga    6  0 11 12 105.2E-6
  gcm   0  6 10 99 350.8E-12
  iee  10  4 dc 6.706E-6
  hlim 90  0 vlim 1K
  q1   11  2 13 qx
  q2   12  1 14 qx
  r2    6  9 100.0E3
  rc1   3 11 9.502E3
  rc2   3 12 9.502E3
  re1  13 10 1.780E3
  re2  14 10 1.780E3
  ree  10 99 29.82E6
  ro1   8  5 50
  ro2   7 99 25
  rp    3  4 7.513E3
  vb    9  0 dc 0
  vc    3 53 dc 3
  ve   54  4 dc 3
  vlim  7  8 dc 0
  vlp  91  0 dc 25
  vln   0 92 dc 25
.model dx D(Is=800.0E-18)
.model qx NPN(Is=800.0E-18 Bf=1.117E3)
.ends
*-----------------------------------------------------
* k153ud6 operational amplifier "macromodel" subcircuit
* created using Parts release 5.1 on 12/17/92 at 02:33
*
* connections:   non-inverting input
*                | inverting input
*                | | positive power supply
*                | | | negative power supply
*                | | | | output
*                | | | | |  compensation
*                | | | | | / \
.subckt k153ud6  1 2 3 4 5 6 7
*
  c1   11 12 8.660E-12
  dc    5 53 dx
  de   54  5 dx
  dlp  90 91 dx
  dln  92 90 dx
  dp    4  3 dx
  egnd 99  0 poly(2) (3,0) (4,0) 0 .5 .5
  fb    7 99 poly(5) vb vc ve vlp vln 0 26.53E6 -30E6 30E6 30E6 -30E6
  ga    6  0 11 12 75.40E-6
  gcm   0  6 10 99 7.540E-9
  iee  10  4 dc 10.15E-6
  hlim 90  0 vlim 1K
  q1   11  2 13 qx
  q2   12  1 14 qx
  r2    6  9 100.0E3
  rc1   3 11 13.26E3
  rc2   3 12 13.26E3
  re1  13 10 7.971E3
  re2  14 10 7.971E3
  ree  10 99 19.70E6
  ro1   8  5 50
  ro2   7 99 25
  rp    3  4 10.03E3
  vb    9  0 dc 0
  vc    3 53 dc 5
  ve   54  4 dc 5
  vlim  7  8 dc 0
  vlp  91  0 dc 20
  vln   0 92 dc 20
.model dx D(Is=800.0E-18)
.model qx NPN(Is=800.0E-18 Bf=66.67)
.ends
*----------------------
*
*----------------------	 140UD5	operational amplifier  ----------------------
*
* connections:	non-inverting input
*		| inverting input
*		| | positive power supply
*		| | | negative power supply
*		| | | |	output
*		| | | |	|  compensation
*		| | | |	| / \
.subckt	140UD5	1 2 3 4	5 6 7
*
  c1   11 12 2.887E-12
  dc	5 53 dx
  de   54  5 dx
  dlp  90 91 dx
  dln  92 90 dx
  dp	4  3 dx
  egnd 99  0 poly(2) (3,0) (4,0) 0 .5 .5
  fb	7 99 poly(5) vb	vc ve vlp vln 0	101.0E3	-100E3 100E3 100E3 -100E3
  ga	6  0 11	12 1.131E-3
  gcm	0  6 10	99 754.1E-9
  iee  10  4 dc	120.1E-6
  hlim 90  0 vlim 1K
  q1   11  2 13	qx
  q2   12  1 14	qx
  r2	6  9 100.0E3
  rc1	3 11 884.1
  rc2	3 12 884.1
  re1  13 10 452.6
  re2  14 10 452.6
  ree  10 99 1.665E6
  ro1	8  5 120
  ro2	7 99 35
  rp	3  4 1.863E3
  vb	9  0 dc	0
  vc	3 53 dc	6
  ve   54  4 dc	8
  vlim	7  8 dc	0
  vlp  91  0 dc	20
  vln	0 92 dc	20
.model dx D(Is=800.0E-18)
.model qx NPN(Is=800.0E-18 Bf=1.200E3)
.ends
*--------------------
*
*--------------------  140UD7A operational amplifier  -----------------------
*
* connections:	non-inverting input
*		| inverting input
*		| | positive power supply
*		| | | negative power supply
*		| | | |	output
*		| | | |	|  compensation
*		| | | |	| / \
.subckt	140UD7A	1 2 3 4	5 6 7
*
  c1   11 12 2.887E-12
  dc	5 53 dx
  de   54  5 dx
  dlp  90 91 dx
  dln  92 90 dx
  dp	4  3 dx
  egnd 99  0 poly(2) (3,0) (4,0) 0 .5 .5
  fb	7 99 poly(5) vb	vc ve vlp vln 0	42.44E6	-40E6 40E6 40E6	-40E6
  ga	6  0 11	12 100.5E-6
  gcm	0  6 10	99 30.47E-9
  iee  10  4 dc	6.400E-6
  hlim 90  0 vlim 1K
  q1   11  2 13	qx
  q2   12  1 14	qx
  r2	6  9 100.0E3
  rc1	3 11 9.946E3
  rc2	3 12 9.946E3
  re1  13 10 1.242E3
  re2  14 10 1.242E3
  ree  10 99 31.25E6
  ro1	8  5 50
  ro2	7 99 25
  rp	3  4 10.74E3
  vb	9  0 dc	0
  vc	3 53 dc	3.500
  ve   54  4 dc	3.500
  vlim	7  8 dc	0
  vlp  91  0 dc	20
  vln	0 92 dc	20
.model dx D(Is=800.0E-18)
.model qx NPN(Is=800.0E-18 Bf=15)
.ends
*---------------------
*
*---------------------	140UD9 operational amplifier  -----------------------
*
* connections:	non-inverting input
*		| inverting input
*		| | positive power supply
*		| | | negative power supply
*		| | | |	output
*		| | | |	|  compensation
*		| | | |	| / \
.subckt	140UD9	1 2 3 4	5 6 7
*
  c1   11 12 2.887E-12
  dc	5 53 dx
  de   54  5 dx
  dlp  90 91 dx
  dln  92 90 dx
  dp	4  3 dx
  egnd 99  0 poly(2) (3,0) (4,0) 0 .5 .5
  fb	7 99 poly(5) vb	vc ve vlp vln 0	2.321E6	-2E6 2E6 2E6 -2E6
  ga	6  0 11	12 754.1E-6
  gcm	0  6 10	99 75.41E-9
  iee  10  4 dc	60.40E-6
  hlim 90  0 vlim 1K
  q1   11  2 13	qx
  q2   12  1 14	qx
  r2	6  9 100.0E3
  rc1	3 11 1.326E3
  rc2	3 12 1.326E3
  re1  13 10 460.9
  re2  14 10 460.9
  ree  10 99 3.311E6
  ro1	8  5 55
  ro2	7 99 20
  rp	3  4 3.778E3
  vb	9  0 dc	0
  vc	3 53 dc	5
  ve   54  4 dc	5
  vlim	7  8 dc	0
  vlp  91  0 dc	20
  vln	0 92 dc	20
.model dx D(Is=800.0E-18)
.model qx NPN(Is=800.0E-18 Bf=150)
.ends
*----------------------
*
*----------------------	 140UD22 operational amplifier	---------------------
*
* 140ud22 operational amplifier	"macromodel" subcircuit
* created using	Parts version 1.04 on 10/24/90 at 09:05
*
* connections:	non-inverting input
*		| inverting input
*		| | positive power supply
*		| | | negative power supply
*		| | | |	output
*		| | | |	|  compensation
*		| | | |	| / \
.subckt	140ud22	1 2 3 4	5 6 7
*
  c1   11 12 261.9E-15
  dc	5 53 dx
  de   54  5 dx
  dlp  90 91 dx
  dln  92 90 dx
  dp	4  3 dx
  egnd 99  0 poly(2) (3,0) (4,0) 0 .5 .5
  fb	7 99 poly(5) vb	vc ve vlp vln 0	42.44E6	-40E6 40E6 40E6	-40E6
  ga	6  0 11	12 942.6E-6
  gcm	0  6 10	99 94.26E-9
  iee  10  4 dc	360.0E-6
  hlim 90  0 vlim 1K
  q1   11  2 13	qx
  q2   12  1 14	qx
  r2	6  9 100.0E3
  rc1	3 11 1.061E3
  rc2	3 12 1.061E3
  re1  13 10 917.2
  re2  14 10 917.2
  ree  10 99 555.6E3
  ro1	8  5 50
  ro2	7 99 25
  rp	3  4 6.466E3
  vb	9  0 dc	0
  vc	3 53 dc	2
  ve   54  4 dc	2
  vlim	7  8 dc	0
  vlp  91  0 dc	20
  vln	0 92 dc	20
.model dx D(Is=800.0E-18)
.model qx NPN(Is=800.0E-18 Bf=900.0E3)
.ends
*---------------------
*
*---------------------	1409UD1	operational amplifier  ----------------------
*
* 1409ud1 operational amplifier	"macromodel" subcircuit
* created using	Parts version 1.04 on 10/24/90 at 08:47
*
* connections:	non-inverting input
*		| inverting input
*		| | positive power supply
*		| | | negative power supply
*		| | | |	output
*		| | | |	|  compensation
*		| | | |	| / \
.subckt	1409ud1	1 2 3 4	5 6 7
*
  c1   11 12 174.6E-15
  dc	5 53 dx
  de   54  5 dx
  dlp  90 91 dx
  dln  92 90 dx
  dp	4  3 dx
  egnd 99  0 poly(2) (3,0) (4,0) 0 .5 .5
  fb	7 99 poly(5) vb	vc ve vlp vln 0	6.365E6	-6E6 6E6 6E6 -6E6
  ga	6  0 11	12 125.7E-6
  gcm	0  6 10	99 39.75E-9
  iss  10  4 dc	80.00E-6
  hlim 90  0 vlim 1K
  j1   11  2 10	jx
  j2   12  1 10	jx
  r2	6  9 100.0E3
  rd1	3 11 7.957E3
  rd2	3 12 7.957E3
  ro1	8  5 50
  ro2	7 99 25
  rp	3  4 10.00E3
  rss  10 99 2.500E6
  vb	9  0 dc	0
  vc	3 53 dc	2
  ve   54  4 dc	2
  vlim	7  8 dc	0
  vlp  91  0 dc	8.330
  vln	0 92 dc	8.330
.model dx D(Is=800.0E-18)
.model jx NJF(Is=1.000E-9 Beta=394.9E-6	Vto=-1)
.ends
*---------------------
*
*---------------------	153UD1 operational amplifier  -----------------------
*
* connections:	non-inverting input
*		| inverting input
*		| | positive power supply
*		| | | negative power supply
*		| | | |	output
*		| | | |	|  compensation
*		| | | |	| / \
.subckt	153UD1	1 2 3 4	5 6 7
*
  c1   11 12 5.774E-12
  dc	5 53 dx
  de   54  5 dx
  dlp  90 91 dx
  dln  92 90 dx
  dp	4  3 dx
  egnd 99  0 poly(2) (3,0) (4,0) 0 .5 .5
  fb	7 99 poly(5) vb	vc ve vlp vln 0	848.7E3	-800E3 800E3 800E3 -800E3
  ga	6  0 11	12 942.6E-6
  gcm	0  6 10	99 471.3E-9
  iee  10  4 dc	3.000E-6
  hlim 90  0 vlim 1K
  q1   11  2 13	qx
  q2   12  1 14	qx
  r2	6  9 100.0E3
  rc1	3 11 1.061E3
  rc2	3 12 1.061E3
  re1  13 10 1.780E3
  re2  14 10 1.780E3
  ree  10 99 66.67E6
  ro1	8  5 50
  ro2	7 99 25
  rp	3  4 5.002E3
  vb	9  0 dc	0
  vc	3 53 dc	5
  ve   54  4 dc	5
  vlim	7  8 dc	0
  vlp  91  0 dc	50
  vln	0 92 dc	50
.model dx D(Is=800.0E-18)
.model qx NPN(Is=800.0E-18 Bf=1.500)
.ends
*---------------------
*
*---------------------	153UD2 operational amplifier  -----------------------
*
* connections:	non-inverting input
*		| inverting input
*		| | positive power supply
*		| | | negative power supply
*		| | | |	output
*		| | | |	|  compensation
*		| | | |	| / \
.subckt	153UD2	1 2 3 4	5 6 7
*
  c1   11 12 4.020E-12
  dc	5 53 dx
  de   54  5 dx
  dlp  90 91 dx
  dln  92 90 dx
  dp	4  3 dx
  egnd 99  0 poly(2) (3,0) (4,0) 0 .5 .5
  fb	7 99 poly(5) vb	vc ve vlp vln 0	848.7E3	-800E3 800E3 800E3 -800E3
  ga	6  0 11	12 565.6E-6
  gcm	0  6 10	99 176.7E-9
  iee  10  4 dc	16.00E-6
  hlim 90  0 vlim 1K
  q1   11  2 13	qx
  q2   12  1 14	qx
  r2	6  9 100.0E3
  rc1	3 11 1.768E3
  rc2	3 12 1.768E3
  re1  13 10 1.500E3
  re2  14 10 1.500E3
  ree  10 99 12.50E6
  ro1	8  5 50
  ro2	7 99 25
  rp	3  4 10.05E3
  vb	9  0 dc	0
  vc	3 53 dc	4
  ve   54  4 dc	4
  vlim	7  8 dc	0
  vlp  91  0 dc	50
  vln	0 92 dc	50
.model dx D(Is=800.0E-18)
.model qx NPN(Is=800.0E-18 Bf=15)
.ends
*---------------------
*
*---------------------	153UD3 operational amplifier  -----------------------
*
* connections:	non-inverting input
*		| inverting input
*		| | positive power supply
*		| | | negative power supply
*		| | | |	output
*		| | | |	|  compensation
*		| | | |	| / \
.subckt	153UD3	1 2 3 4	5 6 7
*
  c1   11 12 8.661E-12
  dc	5 53 dx
  de   54  5 dx
  dlp  90 91 dx
  dln  92 90 dx
  dp	4  3 dx
  egnd 99  0 poly(2) (3,0) (4,0) 0 .5 .5
  fb	7 99 poly(5) vb	vc ve vlp vln 0	1.473E6	-1E6 1E6 1E6 -1E6
  ga	6  0 11	12 565.6E-6
  gcm	0  6 10	99 56.56E-9
  iee  10  4 dc	16.00E-6
  hlim 90  0 vlim 1K
  q1   11  2 13	qx
  q2   12  1 14	qx
  r2	6  9 100.0E3
  rc1	3 11 1.768E3
  rc2	3 12 1.768E3
  re1  13 10 1.570E3
  re2  14 10 1.570E3
  ree  10 99 12.50E6
  ro1	8  5 120
  ro2	7 99 30
  rp	3  4 9.042E3
  vb	9  0 dc	0
  vc	3 53 dc	5
  ve   54  4 dc	5
  vlim	7  8 dc	0
  vlp  91  0 dc	12
  vln	0 92 dc	12
.model dx D(Is=800.0E-18)
.model qx NPN(Is=800.0E-18 Bf=15)
.ends
*---------------------
*
*---------------------	153UD4 operational amplifier  -----------------------
*
* connections:	non-inverting input
*		| inverting input
*		| | positive power supply
*		| | | negative power supply
*		| | | |	output
*		| | | |	|  compensation
*		| | | |	| / \
.subckt	153UD4	1 2 3 4	5 6 7
*
  c1   11 12 2.887E-12
  dc	5 53 dx
  de   54  5 dx
  dlp  90 91 dx
  dln  92 90 dx
  dp	4  3 dx
  egnd 99  0 poly(2) (3,0) (4,0) 0 .5 .5
  fb	7 99 poly(5) vb	vc ve vlp vln 0	265.2E3	-300E3 300E3 300E3 -300E3
  ga	6  0 11	12 188.5E-6
  gcm	0  6 10	99 58.91E-9
  iee  10  4 dc	3.800E-6
  hlim 90  0 vlim 1K
  q1   11  2 13	qx
  q2   12  1 14	qx
  r2	6  9 100.0E3
  rc1	3 11 5.305E3
  rc2	3 12 5.305E3
  re1  13 10 8.000E3
  re2  14 10 8.000E3
  ree  10 99 52.63E6
  ro1	8  5 1.400E3
  ro2	7 99 100
  rp	3  4 98.68E3
  vb	9  0 dc	0
  vc	3 53 dc	2
  ve   54  4 dc	2
  vlim	7  8 dc	0
  vlp  91  0 dc	1
  vln	0 92 dc	1
.model dx D(Is=800.0E-18)
.model qx NPN(Is=800.0E-18 Bf=3.750)
.ends
*---------------------
*
*---------------------	153UD5 operational amplifier  -----------------------
*
* connections:	non-inverting input
*		| inverting input
*		| | positive power supply
*		| | | negative power supply
*		| | | |	output
*		| | | |	|  compensation
*		| | | |	| / \
.subckt	153UD5	1 2 3 4	5 6 7
*
  c1   11 12 2.887E-12
  dc	5 53 dx
  de   54  5 dx
  dlp  90 91 dx
  dln  92 90 dx
  dp	4  3 dx
  egnd 99  0 poly(2) (3,0) (4,0) 0 .5 .5
  fb	7 99 poly(5) vb	vc ve vlp vln 0	70.73E6	-70E6 70E6 70E6	-70E6
  ga	6  0 11	12 565.6E-6
  gcm	0  6 10	99 1.131E-9
  iee  10  4 dc	4.000E-6
  hlim 90  0 vlim 1K
  q1   11  2 13	qx
  q2   12  1 14	qx
  r2	6  9 100.0E3
  rc1	3 11 1.768E3
  rc2	3 12 1.768E3
  re1  13 10 10.00E3
  re2  14 10 10.00E3
  ree  10 99 50.00E6
  ro1	8  5 125
  ro2	7 99 25
  rp	3  4 9.009E3
  vb	9  0 dc	0
  vc	3 53 dc	5
  ve   54  4 dc	5
  vlim	7  8 dc	0
  vlp  91  0 dc	10
  vln	0 92 dc	10
.model dx D(Is=800.0E-18)
.model qx NPN(Is=800.0E-18 Bf=3)
.ends
*--------------------
*
*--------------------  153UD6 operational amplifier  ------------------------
*
* connections:	non-inverting input
*		| inverting input
*		| | positive power supply
*		| | | negative power supply
*		| | | |	output
*		| | | |	|  compensation
*		| | | |	| / \
.subckt	153UD6	1 2 3 4	5 6 7
*
  c1   11 12 2.887E-12
  dc	5 53 dx
  de   54  5 dx
  dlp  90 91 dx
  dln  92 90 dx
  dp	4  3 dx
  egnd 99  0 poly(2) (3,0) (4,0) 0 .5 .5
  fb	7 99 poly(5) vb	vc ve vlp vln 0	3.536E6	-4E6 4E6 4E6 -4E6
  ga	6  0 11	12 565.6E-6
  gcm	0  6 10	99 176.7E-9
  iee  10  4 dc	15.15E-6
  hlim 90  0 vlim 1K
  q1   11  2 13	qx
  q2   12  1 14	qx
  r2	6  9 100.0E3
  rc1	3 11 1.768E3
  rc2	3 12 1.768E3
  re1  13 10 1.640E3
  re2  14 10 1.640E3
  ree  10 99 13.20E6
  ro1	8  5 125
  ro2	7 99 25
  rp	3  4 10.05E3
  vb	9  0 dc	0
  vc	3 53 dc	5
  ve   54  4 dc	5
  vlim	7  8 dc	0
  vlp  91  0 dc	20
  vln	0 92 dc	20
.model dx D(Is=800.0E-18)
.model qx NPN(Is=800.0E-18 Bf=100)
.ends
*---------------------
*
*---------------------	551UD1A	operational amplifier  ----------------------
*
* 551ud1a operational amplifier	"macromodel" subcircuit
* created using	Parts version 1.04 on 10/24/90 at 09:33
*
* connections:	non-inverting input
*		| inverting input
*		| | positive power supply
*		| | | negative power supply
*		| | | |	output
*		| | | |	|  compensation
*		| | | |	| / \
.subckt	551ud1a	1 2 3 4	5 6 7
*
  c1   11 12 261.9E-15
  dc	5 53 dx
  de   54  5 dx
  dlp  90 91 dx
  dln  92 90 dx
  dp	4  3 dx
  egnd 99  0 poly(2) (3,0) (4,0) 0 .5 .5
  fb	7 99 poly(5) vb	vc ve vlp vln 0	106.1E6	-100E6 100E6 100E6 -100E6
  ga	6  0 11	12 188.5E-6
  gcm	0  6 10	99 1.885E-9
  iee  10  4 dc	340.0E-9
  hlim 90  0 vlim 1K
  q1   11  2 13	qx
  q2   12  1 14	qx
  r2	6  9 100.0E3
  rc1	3 11 5.305E3
  rc2	3 12 5.305E3
  re1  13 10 -147.5E3
  re2  14 10 -147.5E3
  ree  10 99 588.2E6
  ro1	8  5 50
  ro2	7 99 25
  rp	3  4 12.00E3
  vb	9  0 dc	0
  vc	3 53 dc	5
  ve   54  4 dc	5
  vlim	7  8 dc	0
  vlp  91  0 dc	7.500
  vln	0 92 dc	7.500
.model dx D(Is=800.0E-18)
.model qx NPN(Is=800.0E-18 Bf=7.500)
.ends
*----------------------
*
*----------------------	 553UD1	operational amplifier  ----------------------
*
* connections:	non-inverting input
*		| inverting input
*		| | positive power supply
*		| | | negative power supply
*		| | | |	output
*		| | | |	|  compensation
*		| | | |	| / \
.subckt	553ud1	1 2 3 4	5 6 7
*
  c1   11 12 28.87E-12
  dc	5 53 dx
  de   54  5 dx
  dlp  90 91 dx
  dln  92 90 dx
  dp	4  3 dx
  egnd 99  0 poly(2) (3,0) (4,0) 0 .5 .5
  fb	7 99 poly(5) vb	vc ve vlp vln 0	14.32E3	-10E3 10E3 10E3	-10E3
  ga	6  0 11	12 31.42E-3
  gcm	0  6 10	99 993.6E-9
  iee  10  4 dc	2.000E-3
  hlim 90  0 vlim 1K
  q1   11  2 13	qx
  q2   12  1 14	qx
  r2	6  9 100.0E3
  rc1	3 11 31.83
  rc2	3 12 31.83
  re1  13 10 5.962
  re2  14 10 5.962
  ree  10 99 99.98E3
  ro1	8  5 50
  ro2	7 99 100
  rp	3  4 45.01E3
  vb	9  0 dc	0
  vc	3 53 dc	1
  ve   54  4 dc	1
  vlim	7  8 dc	0
  vlp  91  0 dc	50
  vln	0 92 dc	50
.model dx D(Is=800.0E-18 Rs=1)
.model qx NPN(Is=800.0E-18 Bf=5.000E3)
.ends
*---------------------
*
*---------------------	553UD2 operational amplifier  -----------------------
*
* connections:	non-inverting input
*		| inverting input
*		| | positive power supply
*		| | | negative power supply
*		| | | |	output
*		| | | |	|  compensation
*		| | | |	| / \
.subckt	553ud2	1 2 3 4	5 6 7
*
  c1   11 12 8.661E-12
  dc	5 53 dx
  de   54  5 dx
  dlp  90 91 dx
  dln  92 90 dx
  dp	4  3 dx
  egnd 99  0 poly(2) (3,0) (4,0) 0 .5 .5
  fb	7 99 poly(5) vb	vc ve vlp vln 0	37.73E6	-40E6 40E6 40E6	-40E6
  ga	6  0 11	12 188.5E-6
  gcm	0  6 10	99 2.988E-9
  iee  10  4 dc	15.06E-6
  hlim 90  0 vlim 1K
  q1   11  2 13	qx
  q2   12  1 14	qx
  r2	6  9 100.0E3
  rc1	3 11 5.305E3
  rc2	3 12 5.305E3
  re1  13 10 1.849E3
  re2  14 10 1.849E3
  ree  10 99 13.28E6
  ro1	8  5 50
  ro2	7 99 25
  rp	3  4 15.11E3
  vb	9  0 dc	0
  vc	3 53 dc	1
  ve   54  4 dc	1
  vlim	7  8 dc	0
  vlp  91  0 dc	25
  vln	0 92 dc	25
.model dx D(Is=800.0E-18 Rs=1)
.model qx NPN(Is=800.0E-18 Bf=250)
.ends
* k544ud2 operational amplifier "macromodel" subcircuit
* created using Parts version 1.04 on 10/11/90 at 10:58
*
* connections:   non-inverting input
*                | inverting input
*                | | positive power supply
*                | | | negative power supply
*                | | | | output
*                | | | | |  compensation
*                | | | | | / \
.subckt k544ud2  1 2 3 4 5 6 7
*
  c1   11 12 174.6E-15
  dc    5 53 dx
  de   54  5 dx
  dlp  90 91 dx
  dln  92 90 dx
  dp    4  3 dx
  egnd 99  0 poly(2) (3,0) (4,0) 0 .5 .5
  fb    7 99 poly(5) vb vc ve vlp vln 0 127.3E6 -100E6 100E6 100E6 -100E6
  ga    6  0 11 12 1.885E-3
  gcm   0  6 10 99 188.5E-9
  iss   3 10 dc 400.0E-6
  hlim 90  0 vlim 1K
  j1   11  2 10 jx
  j2   12  1 10 jx
  r2    6  9 100.0E3
  rd1   4 11 530.5
  rd2   4 12 530.5
  ro1   8  5 50
  ro2   7 99 25
  rp    3  4 9.000E3
  rss  10 99 500.0E3
  vb    9  0 dc 0
  vc    3 53 dc 2
  ve   54  4 dc 2
  vlim  7  8 dc 0
  vlp  91  0 dc 20
  vln   0 92 dc 20
.model dx D(Is=800.0E-18)
.model jx PJF(Is=15.00E-12 Beta=17.77E-3 Vto=-1)
.ends
* k154ud2 operational amplifier "macromodel" subcircuit
* created using Parts version 1.04 on 10/24/90 at 10:02
*
* connections:   non-inverting input
*                | inverting input
*                | | positive power supply
*                | | | negative power supply
*                | | | | output
*                | | | | |  compensation
*                | | | | | / \
.subckt k154ud2  1 2 3 4 5 6 7
*
  c1   11 12 261.9E-15
  cee  10 99 30.00E-12
  dc    5 53 dx
  de   54  5 dx
  dlp  90 91 dx
  dln  92 90 dx
  dp    4  3 dx
  egnd 99  0 poly(2) (3,0) (4,0) 0 .5 .5
  fb    7 99 poly(5) vb vc ve vlp vln 0 141.5E3 -100E3 100E3 100E3 -100E3
  ga    6  0 11 12 2.828E-3
  gcm   0  6 10 99 942.6E-9
  iee  10  4 dc 4.500E-3
  hlim 90  0 vlim 1K
  q1   11  2 13 qx
  q2   12  1 14 qx
  r2    6  9 100.0E3
  rc1   3 11 353.6
  rc2   3 12 353.6
  re1  13 10 342.1
  re2  14 10 342.1
  ree  10 99 44.44E3
  ro1   8  5 50
  ro2   7 99 25
  rp    3  4 -20.00E3
  vb    9  0 dc 0
  vc    3 53 dc 2
  ve   54  4 dc 2
  vlim  7  8 dc 0
  vlp  91  0 dc 7.500
  vln   0 92 dc 7.500
.model dx D(Is=800.0E-18)
.model qx NPN(Is=800.0E-18 Bf=225.0E3)
.ends
* k154ud3 operational amplifier "macromodel" subcircuit
* created using Parts version 1.04 on 10/24/90 at 10:06
*
* connections:   non-inverting input
*                | inverting input
*                | | positive power supply
*                | | | negative power supply
*                | | | | output
*                | | | | |  compensation
*                | | | | | / \
.subckt k154ud3  1 2 3 4 5 6 7
*
  c1   11 12 261.9E-15
  dc    5 53 dx
  de   54  5 dx
  dlp  90 91 dx
  dln  92 90 dx
  dp    4  3 dx
  egnd 99  0 poly(2) (3,0) (4,0) 0 .5 .5
  fb    7 99 poly(5) vb vc ve vlp vln 0 141.5E3 -100E3 100E3 100E3 -100E3
  ga    6  0 11 12 2.828E-3
  gcm   0  6 10 99 942.6E-9
  iee  10  4 dc 2.400E-3
  hlim 90  0 vlim 1K
  q1   11  2 13 qx
  q2   12  1 14 qx
  r2    6  9 100.0E3
  rc1   3 11 353.6
  rc2   3 12 353.6
  re1  13 10 332
  re2  14 10 332
  ree  10 99 83.32E3
  ro1   8  5 50
  ro2   7 99 25
  rp    3  4 27.28E3
  vb    9  0 dc 0
  vc    3 53 dc 5
  ve   54  4 dc 5
  vlim  7  8 dc 0
  vlp  91  0 dc 7.500
  vln   0 92 dc 7.500
.model dx D(Is=800.0E-18)
.model qx NPN(Is=800.0E-18 Bf=6.000E3)
.ends
